【裁判字號】    97,家聲,182
【裁判日期】    970522
【裁判案由】    處分禁治產人財產
【裁判全文】
臺灣臺中地方法院民事裁定             97年度家聲字第182號
聲  請  人  乙○即禁治產人甲○.
上列聲請人聲請處分禁治產人財產事件，本院裁定如下：
    主  文
禁治產人甲○（女、民國○○年○月○日生、身分證統一編號：
Ｚ000000000號）所有坐落臺中市○區○○○段三六
之二二地號、地目建、面積五十六平方公尺、權利範圍萬分之
七十九之土地，准予處分。
程序費用由禁治產人負擔。
    理  由
一、按監護人對於受監護人之財產，非為受監護人之利益不得使
    用或處分；為不動產之處分時，並應得親屬會議之允許，民
    法第1101條定有明文。親屬會議不能召開或召開有困難時，
    依法應經親屬會議處理之事項，由有召集權人聲請法院處理
    之；親屬會議經召開而不為或不能決議時，亦同，復為同法
    第1132條第2項所明定。
二、聲請意旨略以：聲請人係甲○（女、民國○○年○月○日生、身
    分證統一編號：Ｚ000000000號）之女，甲○因心神喪失致不
    能處理自己事務，經本院以94年度禁字第327號裁定宣告為
    禁治產人在案，聲請人為甲○之法定監護人。甲○係於財團
    法人臺中市私立長生老人長期養護中心護養療治，其養護費
    用為每月新臺幣（下同）25,000元，聲請人為退休老師，每
    半年之退休金為230,252元，折合每月為38,375元，聲請人
    除須負擔上開護養療治費用外，僅餘13,375元供自己開銷，
    經濟壓力相當沉重，故有以甲○名下坐落臺中市○區○○○
    段36地號、地目建、面積3819平方公尺、權利範圍10000分
    之79之土地及其上同段3612建號、權利範圍全部之建物即門
    牌號碼臺中市○○街243巷31弄6之4號之房屋，予以處分之
    必要，業經本院以97年度家聲字第124號民事裁定准許變賣
    。然如主文所示之土地係上開建物坐落基地之一，依公寓大
    廈管理條例第4條第2項之規定，二者不得分離而為移轉或設
    定負擔，為此聲請裁定准許處分甲○所有如主文所示之土地
    等語。
三、經查：（一）聲請人主張甲○業經宣告為禁治產人，聲請人
    為其監護人等事實，業經本院依職權調取本院94年度禁字第
    327 號、95年度家聲字第43號卷宗核閱無訛。（二）而相對
    人因失智症，現仍在財團法人臺中市私立長生老人長期養護
    中心療養中，聲請人因經濟壓力沈重，經本院裁定准許處分
    甲○名下坐落臺中市○區○○○段36地號及其上同段3612建
    號之房地等情，亦據本院調取97年度家聲字第124號案卷查
    核屬實。（三）如主文所示之土地係上開建號3612號建物所
    坐落基地之一，依公寓大廈管理條例第4條第2項規定，二者
    不得分離而為處分，亦據聲請人提出土地登記謄本、建物登
    記騰本影本為證。本院既已准許聲請人處分甲○所有前揭土
    地及建物，而如主文所示之不動產既為前揭建物坐落基地之
    一，自無不許處分之理。綜上所述，本件聲請於法尚無不合
    ，應予准許。
四、依非訟事件法第160條第2項，裁定如主文。
中    華    民    國    97    年    5     月    22    日
                  家事法庭      法  官  許冰芬
以上為正本係照原本作成
如對本裁定抗告須於裁定送達後10日內向本院提出抗告狀
中    華    民    國    97    年    5     月    22    日
                                書記官  黃惠閔


司法院資訊處製作；財團法人民間司法改革基金會備份。
